【裁判字號】    97,訴,1068
【裁判日期】    980120
【裁判案由】    殺人未遂等
【裁判全文】
臺灣高雄地方法院刑事判決              97年度訴字第1068號
公  訴  人  臺灣高雄地方法院檢察署檢察官
被      告  丙○○
選任辯護人  葉錦郎律師
            鍾美馨律師
上列被告因殺人未遂等案件，經檢察官提起公訴（97年度偵字第
10849 號），本院判決如下：
    主  文
丙○○犯非法寄藏可發射子彈具有殺傷力之槍枝罪，累犯，處有
期徒刑參年陸月，併科罰金新臺幣壹拾萬元，罰金如易服勞役，
以新臺幣壹仟元折算壹日，扣案之仿BERETTA 廠92FS型半自動改
造手槍貳枝（均含彈匣，槍枝管制編號分別為：0000000000、00
00000000號），沒收之；又犯殺人未遂罪，累犯，處有期徒刑伍
年陸月，扣案之仿BERETTA 廠92FS型半自動改造手槍貳枝（均含
彈匣，槍枝管制編號分別為：0000000000、0000000000號），沒
收之；又犯妨害公務執行罪，累犯，處有期徒刑參月。應執行有
期徒刑捌年，併科罰金新臺幣壹拾萬元，罰金如易服勞役，以新
臺幣壹仟元折算壹日，扣案之仿BERETTA 廠92FS型半自動改造手
槍貳枝（均含彈匣，槍枝管制編號分別為：0000000000、000000
0000號），沒收之。
    事  實
一、丙○○前於89年間因妨害家庭、竊盜及偽造文書案件，經本
    院以89年度訴字第387 號分別判處有期徒刑8 月、2 年及4
    月，應執行有期徒刑2 年10月確定；復因違反毒品危害防制
    條例案件，經臺灣高等法院高雄分院以89年度上易字第163
    號判處有期徒刑8 月確定，上開4 罪經本院以90年度聲字第
    71 號 裁定應執行有期徒刑3 年6 月確定；又因違反毒品危
    害防制條例、偽造文書案件，分別經本院以90年度易字第85
    號、90年度易字第1486號，判處有期徒刑10月、5 月確定，
    上開2 罪經本院以90年度聲字第2708號裁定應執行有期徒刑
    1 年1 月確定；上開各罪接續執行，於96年2 月15日因縮短
    刑期假釋出監，於96年10月8 日假釋期滿未經撤銷視為執行
    完畢。詎丙○○仍不知悔改，於有期徒刑執行完畢後5 年以
    內，為下列犯行：
  (一)丙○○明知可發射子彈具有殺傷力之改造槍枝及具殺傷力之
    改造子彈，均屬槍砲彈藥刀械管制條例所管制之物品，未經
    中央主管機關許可，不得寄藏，竟基於非法寄藏可發射子彈
    具有殺傷力之改造手槍及子彈之犯意，於97年1 月間某日，
    受姓名年籍不詳綽號「黑狗」之成年男子之託，保管具有殺
    傷力之仿BERETTA 廠92FS型半自動改造手槍2 枝（槍枝管制
    編號分別為：0000000000、0000000000號）及具有殺傷力之
    改造子彈27顆（扣案改造子彈24顆，經送鑑試射後，其中1
    顆不具殺傷力；扣案改造子彈彈頭4 顆，經送鑑後，認係扣
    案槍枝〈槍枝管制編號：0000000000號〉所擊發），而將之
    寄藏在高雄縣茄萣鄉○○路與中正路口草叢內某處。
  (二)又丙○○因與姓名年籍不詳綽號「阿林仔」之成年男子有債
    務糾紛，於97年4 月7 日晚間10時10分許，攜帶前開2 把改
    造手槍及改造子彈數顆，與女友戊○○共同前往高雄市楠梓
    區右昌一巷1 號「嗑茶館」，與姓名年籍不詳綽號「進仔」
    、「平仔」之成年男子2 人（受綽號「阿林仔」之成年男子
    之託前往該處）進行談判，丙○○因與該2 人發生爭執，丙○○明知當時該地點有不特定多數人車出入，且可預見該火
    力強大之手槍所發射之子彈可能穿透人體致死及穿透毀損他
    人之物，仍基於縱使行人遭子彈射擊死亡及他人之物遭射擊
    毀損亦不違背其本意之殺人及毀損之未必故意，先起出前開
    第1 把改造手槍（槍枝管制編號：0000000000號），於擊發
    時卡彈，又起出前開第2 把改造手槍（槍枝管制編號：0000
    000000號），旋於偕同戊○○越過右昌街馬路後，朝車輛行
    人往來之方向隨意連續擊發4 槍，適有甲○○駕駛車牌號碼
    9382-M H號自小客車行經右昌街190 號前遭其中1 槍擊中右
    後方車門門柱，致該自小客車右後方車門門柱1 處彈孔，而
    喪失其防護及美觀之功能，足生損害於甲○○，另1 槍則擊
    中山三街2 號前之土魠魚羹攤位招牌玻璃（毀損部分未據告
    訴），嗣經警方到現場處理，當場扣得制式子彈3 顆、改造
    子彈2 顆、制式子彈彈殼1 顆、改造子彈彈殼7 顆、改造子
    彈彈頭4 顆。
  (三)另丙○○於97年4 月8 日下午4 時10分許，在臺南縣六甲鄉
    ○○路1 號附近，駕駛車牌號碼5M-9713 號自小客車逃避警
    方追捕，俟其駛進某三合院巷子後，為脫免逮捕，明知員警
    當時係依法執行職務，竟基於妨害公務之犯意，開車衝撞員
    警丁○○，對丁○○施強暴，致丁○○受有左肩、兩肘、左
    腿及左小腿挫傷、擦傷等傷害（傷害部分未據告訴），丙○○於衝撞員警後駛離現場約700 至800 公尺處，再失速撞及
    路樹而為警逮捕，並經丙○○之供述，警方於同日晚間10時
    40分許，在高雄縣茄萣鄉○○路與中正路口草叢內，當場扣
    得仿BERETTA 廠92FS型半自動改造手槍2 枝（槍枝管制編號
    分別為：0000000000、0000000000號，均含彈匣）及改造子
    彈24顆。
二、案經甲○○告訴及高雄市政府警察局楠梓分局報告臺灣高雄
    地方法院檢察署檢察官偵查起訴。
    理  由
壹、證據能力部分
一、按被告以外之人於審判外之言詞或書面陳述，除法律有規定
    者外，不得作為證據；被告以外之人於偵查中向檢察官所為
    陳述，除顯有不可信之情況者外，得為證據，刑事訴訟法第
    159 條第1 項及159 條之1 第2 項分別定有明文。檢察官於
    偵查中對被告以外之人（包括證人、鑑定人、告訴人、被害
    人及共同被告等）所製作之偵查筆錄，性質上雖屬傳聞證據
    ，惟現階段刑事訴訟法規定檢察官代表國家偵查犯罪、實施
    公訴，依法其有訊問被告、證人及鑑定人之權，而實務運作
    時，檢察官偵查中向被告以外之人所取得之供述證據，原則
    上均能遵守法律規定，不致違法取供，其可信度極高，是被
    告以外之人前於偵查中所為供述，除反對該項供述具有證據
    能力之一方，已釋明「顯有不可信之情況」之理由外，不宜
    以該證人未能於審判中接受他造之反對詰問為由，即遽指該
    證人於偵查中之供述不具證據能力。證人丁○○、甲○○於
    檢察官偵查中所為之證述，被告丙○○均未主張並釋明有何
    不可信之情事，證人丁○○、甲○○亦未提及檢察官在偵查
    時有何不法取供之情形，應具有證據能力。
二、次按被告以外之人於審判外之陳述，雖不符刑事訴訟法第
    159 條之1 至第159 條之4 之規定，而經當事人於審判程序
    同意作為證據，法院審酌該言詞陳述或書面陳述作成時之情
    況，認為適當，亦得為證據，當事人、代理人或辯護人於法
    院調查證據時，知有第159 條第1 項不得為證據之情形，而
    未於言詞辯論終結前聲明異議者，視為有前項之同意，刑事
    訴訟法第159 條之5 定有明文。證人洪碧君、甲○○於警詢
    時所為之證述，及高雄市政府警察局楠梓分局製作之槍擊現
    場勘驗報告、扣押筆錄、扣押物品目錄表，雖屬被告以外之
    人於審判外之言詞陳述，然當事人於審判程序對於上開證據
    方法之證據能力均表示不爭執，本院審酌前開審判外之言詞
    陳述於作成時之情況，並無違法不當或證明力明顯過低之瑕
    疵，應得作為證據。
三、又按刑事訴訟法第159 條之4 第2 款所稱從事業務之人於業
    務上或通常業務過程所須製作之紀錄文書、證明文書，因係
    於通常業務過程不間斷、有規律而準確之記載，且大部分紀
    錄係完成於業務終了前後，無預見日後可能會被提供作為證
    據之偽造動機，其虛偽之可能性小，除非該等紀錄文書或證
    明文書有顯然不可信之情況，否則有承認其為證據之必要。
    醫院診斷證明書係病患就診或就醫，醫師就其診斷治療病患
    結果，所出具之證明書，醫師法第17條規定，醫師如無法令
    規定之理由，不得拒絕診斷書之交付。醫師係從事醫療業務
    之人，病患如純為查明病因並以接受治療為目的，而到醫療
    院所就醫診治，醫師於例行性之診療過程中，對該病患所為
    醫療行為，於業務上出具之診斷書，屬於醫療業務上或通常
    醫療業務過程所製作之證明文書，自該當於上開條款所指之
    證明文書。其依此項規定所製作之驗傷診斷書，應屬刑事訴
    訟法第159 條第1 項「法律有規定」之傳聞證據之例外（最
    高法院95年度臺上字第5026號判決要旨參照），卷附丁○○
    之蓋德醫院診斷證明書應有證據能力。
四、再按現行刑事訴訟法關於「鑑定」之規定，除選任自然人充
    當鑑定人外，另設有囑託機關鑑定制度。依同法第198 條、
    第20 8條之規定，不論鑑定人或鑑定機關、團體，固均應由
    法院、審判長、受命法官或檢察官視具體個案之需要而為選
    任、囑託，並依第206 條之規定，提出言詞或書面報告，始
    符合同法第159 條第1 項所定得作為證據之「法律有規定」
    之情形。否則所為之鑑定，仍屬傳聞證據。然於司法警察機
    關調查中之案件，為因應實務上，或因量大、或有急迫之現
    實需求，例行性當然有鑑定之必要者，例如毒品之種類與成
    分、尿液之毒品反應，或者槍彈有無殺傷力等鑑定，基於檢
    察一體原則，得由該管檢察長對於轄區內之案件，以事前概
    括選任鑑定人或囑託鑑定機關、團體之方式，俾便轄區內之
    司法警察官、司法警察對於調查中之此類案件，得即時送請
    先前已選任之鑑定人或囑託之鑑定機關、團體實施鑑定，以
    求時效（法務部92年9 月1 日法檢字第0920035083號函參照
    ）。此種由檢察機關概括選任鑑定人或概括囑託鑑定機關、
    團體，再轉知司法警察官、司法警察於調查犯罪時參考辦理
    之作為，法無明文禁止，係為因應現行刑事訴訟法增訂傳聞
    法則及其例外規定之實務運作而為。此種由司法警察官、司
    法警察依檢察官所概括選任之鑑定人或囑託鑑定機關、團體
    所為之鑑定結果，與檢察官選任或囑託為鑑定者，性質上並
    無差異，同具有證據能力（最高法院96年度臺上字第2860號
    判決參照）。本件卷附內政部警政署刑事警察局97年5 月15
    日刑鑑字第0970057666號、97年9 月15日刑鑑字第09701101
    60號、97年12月3 日刑鑑字第0970173280號槍彈鑑定書，揆
    諸前揭說明，均屬「法律規定」得為證據者，應有證據能力
    。
四、傳聞法則乃對於被告以外之人於審判外以言詞或書面所為之
    供述證據而為規範。現場照片係以科學、機械之方式，對於
    所拍攝內容所為忠實且正確之記錄，本件扣案槍彈照片、槍
    擊現場照片、偵防車照片，在性質上均非供述證據，並無刑
    事訴訟法第159條第1 項規定之適用。
貳、實體部分
一、訊據被告丙○○對於前揭犯罪事實於本院審理中均坦承不諱
    。
  (一)被告有事實欄(一)所示，非法寄藏具有殺傷力之仿BERETTA 廠
    92FS型半自動改造手槍2 枝（槍枝管制編號分別為：000000
    0000、0000000000號）及具有殺傷力之改造子彈27顆之事實
    ，並有高雄市政府警察局楠梓分局製作之槍擊現場勘驗報告
    、扣押筆錄、扣押物品目錄表及扣案槍彈照片在卷可稽（見
    警卷第25至28、30頁）。此外，扣案之手槍2 枝及子彈24顆
    經送內政部警政署刑事警察局鑑定結果：(1)手槍2 枝（槍枝
    管制編號分別為：0000000000、0000000000號，均含彈匣）
    ，均係改造手槍，由仿BERETTA 廠92FS半自動手槍製造之槍
    枝，換裝土造金屬槍管而成，擊發功能正常，可供擊發適用
    子彈使用，認具殺傷力；(2)子彈24顆，均係非制式子彈，由
    金屬彈殼組合直徑9.0 ±0.5mm 金屬彈頭而成，採樣8 顆試
    射，7 顆均可擊發，認具殺傷力，1 顆無法擊發，認不具殺
    傷力，有該局97年5 月15日刑鑑字第0970057666號槍彈鑑定
    書1 份在卷足憑（見偵卷第28至34頁）。又經前開採樣試射
    後剩餘之子彈16顆，因內政部警政署刑事警察局受託鑑定扣
    案彈頭及彈殼是否為扣案手槍2 支所擊發之必要，經該局取
    6 顆子彈，供扣案之手槍2 枝分別試射3 顆使用，結果均可
    擊發，認具殺傷力；另剩餘之子彈10顆，經送內政部警政署
    刑事警察局鑑定結果，全數試射後，均可擊發，認具殺傷力
    ，有該局97年9 月15日刑鑑字第0970110160號、97年12月3
    日刑鑑字第0970173280號槍彈鑑定書各1 份在卷可憑（見本
    院卷第67至71頁、151 至152 頁），是上開扣案子彈23顆具
    殺傷力，1 顆不具殺傷力。另扣案之改造子彈彈頭4 顆（扣
    押物品清單漏載，詳見高雄市政府警察局楠梓分局製作之槍
    擊現場勘驗報告），經送內政部警政署刑事警察局鑑定結果
    ，認送鑑手槍（槍枝管制編號：0000000000號）之試射彈頭
    來復線特徵紋痕與送鑑彈頭4 顆彈頭相吻合，認均係由該槍
    枝所擊發，有該局97年9 月15日刑鑑字第0970110160號槍彈
    鑑定書1 份在卷可據（見本院卷第67至71頁），是上開子彈
    彈頭4 顆既係經上開槍枝擊發，應具殺傷力。因之，上開扣
    案手槍2 枝及子彈27顆均具殺傷力，足認被告前開任意性自
    白與事實相符，其非法寄藏槍彈犯行堪以認定。至被告雖於
    本院審理中供稱：上開槍彈係於96年3 、4 月間朋友寄放的
    等語（見本院卷第117 頁），然被告於警詢中供稱：綽號「
    黑狗」的朋友在97年1 月份寄放等語（見警一卷第8 頁），
    復於偵查中供稱：96年底「黑狗」寄放的等語（見偵卷第6
    至7頁） ，本院審酌被告於警詢時距離上開槍彈寄放之時間
    點較為接近，記憶應較為深刻，且其於警詢時所陳述之時間
    點97 年1月與偵查中陳述之96年底又較近似，因此，本院採
    納被告於警詢中之陳述而為認定，併此敘明。
  (二)又被告有事實欄(二)所示，先起出前開第1 把改造手槍（槍枝
    管制編號：0000000000號），於擊發時卡彈，又起出前開第
    2 把改造手槍（槍枝管制編號：0000000000號），旋於偕同
    戊○○越過右昌街馬路後，再隨意連續擊發4 槍，適有甲○○駕駛車牌號碼9382-MH 號自小客車行經右昌街190 號前遭
    其中1 槍擊中右後方車門門柱，致該自小客車右後方車門門
    柱1 處彈孔，另1 槍則擊中山三街2 號前之土魠魚羹攤位招
    牌玻璃之事實，業據證人戊○○於本院審理中、證人甲○○
    於警詢及偵查中、證人洪碧君於警詢中證述屬實，其等之證
    述內容大致相符，並有高雄市政府警察局楠梓分局製作之槍
    擊現場勘查報告、扣押筆錄、扣押物品目錄表、扣案槍彈照
    片、槍擊現場照片在卷可稽（見警一卷第25至59頁、警二卷
    第1 至2 頁）。又扣案之槍枝2 枝、改造子彈彈頭4 顆（1
    顆於土魠魚羹攤架下方、1 顆於車牌號碼9382-MH 號自小客
    車車內、2 顆於「嗑茶館」前路邊扣得），經送內政部警政
    署刑事警察局鑑定結果，認送鑑手槍2 枝（槍枝管制編號分
    別為：000000 0000 、0000000000號）之試射彈頭，經與送
    鑑彈頭4 顆比對結果，發現與其中1 枝（槍枝管制編號：00
    00000000號）之試射彈頭來復線特徵紋痕與該4 顆彈頭相吻
    合，認均係由該槍枝所擊發，有該局97年9 月15日刑鑑字第
    0970110160號槍彈鑑定書1 份在卷可據（見本院卷第67至71
    頁），是扣案之彈頭4 顆均係由扣案槍枝（槍枝管制編號：
    0000000000號）所擊發。復參以被告於本院羈押訊問時供陳
    ：伊第1 槍先對空鳴槍，第1 槍就卡彈，伊拿出放在包包內
    的第2 把槍，伊記得有開了4 、5 槍等語（見本院聲羈卷第
    9 頁），足認被告係持第2 枝槍（槍枝管制編號：00000000
    00號）連續擊發4 槍無疑。雖證人戊○○於本院審理中證稱
    ：被告第1 槍朝空鳴槍，開第2 槍的時候卡住了，其就看到
    被告又拿了1 枝槍出來，又開2 槍等語（見本院卷第104 至
    105 頁），就其所述被告起出第2 枝槍後僅開2 槍，然本件
    槍擊事件發生至證人戊○○到庭作證已近半年餘，或因記憶
    模糊而於細節可能有些許出入，因此，就該部分本院採納被
    告前揭陳述及上開槍彈鑑定書之鑑定結果而為前述之認定，
    併此敘明。此外，觀之員警就槍擊現場繪製之高雄市○○區
    ○○街及三山街之街道地圖，該處有「嗑茶館」、檳榔攤及
    土魠魚羹等店家或攤販（見警二卷第2 頁），復據證人戊○○到庭證稱：案發地點是很多小吃店及檳榔攤人來人往的地
    方，當時有開車、騎車來來往往的人，很熱鬧等語（見本院
    卷第105 至106 頁），足見當時該地點有不特定多數人車出
    入，再參以被告持槍連續擊發4 槍，其中1 槍擊中行經右昌
    街190 號前由甲○○駕駛之車牌號碼9382-MH 號自小客車右
    後方車門門柱，另1 槍則擊中山三街2 號前之土魠魚羹攤位
    招牌玻璃，此有槍擊現場照片在卷可證（見警二卷第20至36
    頁），由該彈孔位置可推知被告係朝車輛行人往來之方向射
    擊，據此，被告無視當時上開地點有不特定多數人車出入，
    仍執意持槍朝車輛行人往來之方向隨意連續擊發4 槍，是被
    告當時確有殺人及毀損之未必故意應堪認定。因之，足認被
    告前開任意性自白與事實相符，其殺人未遂犯行堪以認定。
  (三)另被告有事實欄(三)所示，明知員警當時係依法執行職務，竟
    基於妨害公務之犯意，開車衝撞員警丁○○，致丁○○受有
    左肩、兩肘、左腿及左小腿挫傷、擦傷等傷害之事實，業據
    證人丁○○於偵查及本院審理中證述明確（見偵卷第62至63
    頁，本院卷第101 頁），並有證人丁○○之蓋德醫院診斷證
    明書、偵防車照片在卷可憑（見警一卷第61頁，本院卷第12
    5 至128 頁），足認被告前開任意性自白與事實相符，其妨
    害公務執行犯行堪以認定。
  (四)綜上，本件事證明確，被告前揭犯行堪以認定，應依法論科
    。
二、按寄藏與持有，均係將物置於自己實力支配之下，僅寄藏必
    先有他人之持有行為，而後始為之受寄代藏而已，故寄藏之
    受人委託代為保管，其保管之本身，亦屬持有，不過，此之
    持有係受寄之當然結果，法律上自宜僅就「寄藏」行為為包
    括之評價，不應另就「持有」予以論罪（最高法院74年度台
    上字第3400號判例參照），而被告於警詢、偵查及本院審理
    中均供稱：本件槍彈是綽號「黑狗」之朋友寄放的等語（見
    警一卷第8 頁、偵卷第6 至7 頁、本院卷第117 頁），被告
    既係受他人之託而代為保管上開槍彈，應認係寄藏行為，公
    訴意旨認其係犯非法持有改造槍枝及子彈罪容有未洽，然持
    有、寄藏改造槍枝及子彈之基本社會事實相同，其所犯法條
    條亦同屬槍砲彈藥刀械管制條例第8 條第4 項、第12條第4
    項，自毋庸變更起訴法條，附此敘明。又被告非法寄藏具有
    殺傷力之子彈另4 顆之犯行雖未經檢察官起訴，惟此部分與
    經起訴之非法寄藏具有殺傷力之槍枝2 枝及子彈24顆部分（
    經送鑑試射後，其中1 顆不具殺傷力），有如後述想像競合
    犯之裁判上一罪關係，應為起訴效力所及，本院自應併予審
    究。是核被告丙○○所為，其於事實欄(一)所示之犯行係犯槍
    砲彈藥刀械管制條例第8 條第4 項之非法寄藏可發射子彈具
    有殺傷力之槍枝罪、第12條第4 項非法寄藏具有殺傷力之子
    彈罪；又其於事實欄(二)所示之犯行，基於殺人及毀損之未必
    故意，於不特定多數人車出入之處所，持上開槍枝射擊，然
    未致人死亡之結果，係犯刑法第271 條第2 項、第1 項之殺
    人未遂罪，而擊中甲○○所有車輛車門門柱之行為，係犯刑
    法第354 條之毀損物品罪；另其於事實欄(三)所示之犯行係犯
    刑法第135 條第1 項之妨害公務執行罪。被告以一寄藏行為
    ，同時觸犯非法寄藏可發射子彈具有殺傷力之槍枝罪及非法
    寄藏具有殺傷力之子彈罪，為想像競合犯，應從一重之非法
    寄藏可發射子彈具有殺傷力之槍枝罪處斷。被告以一持槍射
    擊之行為，同時觸犯刑法第271 條第2 項、第1 項之殺人未
    遂罪及第354 條之毀損物品罪，應從一重之殺人未遂罪處斷
    。被告所犯非法寄藏可發射子彈具有殺傷力之槍枝罪、殺人
    未遂罪及妨害公務執行罪間，犯意各別，行為互殊，應予分
    論併罰。被告雖已著手於殺人行為之實施，惟未生死亡之結
    果，其犯罪尚屬未遂，應依刑法第25條第2 項規定，減輕其
    刑。又被告前於89年間因妨害家庭、竊盜及偽造文書案件，
    經本院以89年度訴字第387 號分別判處有期徒刑8 月、2 年
    及4 月，應執行有期徒刑2 年10月確定；復因違反毒品危害
    防制條例案件，經臺灣高等法院高雄分院以89年度上易字第
    16 3號判處有期徒刑8 月確定，上開4 罪經本院以90年度聲
    字第71號裁定應執行有期徒刑3 年6 月確定；又因違反毒品
    危害防制條例、偽造文書案件，分別經本院以90年度易字第
    85 號 、90年度易字第1486號，判處有期徒刑10月、5 月確
    定，上開2 罪經本院以90年度聲字第2708號裁定應執行有期
    徒刑1 年1 月確定；上開各罪接續執行，於96年2 月15日因
    縮短刑期假釋出監，於96年10月8 日假釋期滿未經撤銷視為
    執行完畢等情，此有臺灣高等法院被告前案紀錄表在卷可佐
    （見本院卷第10至17頁），其於受有期徒刑之執行完畢後5
    年以內故意再犯有期徒刑以上之上開3 罪，為累犯，均應依
    刑法第47條第1 項之規定，加重其刑。被告就殺人未遂之犯
    行，有前開刑之加重及減輕事由，並依法先加後減之。
三、爰審酌被告有上述前科，素行非佳，其非法寄藏可發射子彈
    具有殺傷力之手槍及具有殺傷力之子彈，對他人生命、身體
    以及社會治安已生潛在不安與危險，又為解決債務糾紛，在
    不特定多數人車出入之處所，持上開槍枝隨意擊發，罔顧他
    人生命財產之安全，復為逃避警察追捕，開車衝撞員警，足
    見其對法秩序之漠視，惡性重大，然於本院審理中終究坦承
    犯行，犯後態度尚可等一切情狀，分別量處如主文所示之刑
    ，並定其應執行之刑，另就併科罰金刑部分，諭知罰金如易
    服勞役之折算標準。至事實欄(三)扣案具有殺傷力之仿BERETT
    A 廠92FS型半自動改造手槍2 枝（均含彈匣，槍枝管制編號
    分別為：0000000000、0000000000號），屬違禁物，不問屬
    於犯人與否，應依刑法第38條第1 項第1 款之規定宣告沒收
    ；又於事實欄(三)扣案不具有殺傷力之改造子彈1 顆，非屬違
    禁物，而扣案具有殺傷力之改造子彈23顆，均經試射完畢，
    其試射後剩餘之彈殼及彈頭，與於事實欄(二)扣案之改造子彈
    彈頭4 顆（扣押物品清單漏載，詳見高雄市政府警察局楠梓
    分局製作之槍擊現場勘驗報告），已不具子彈之完整結構，
    核與違禁物有別，均不予宣告沒收。另於事實欄(二)扣案之制
    式子彈3 顆、改造子彈2 顆、制式子彈彈殼1 顆、改造子彈
    彈殼7 顆（扣押物品清單漏載，詳見高雄市政府警察局楠梓
    分局製作之槍擊現場勘驗報告），據證人戊○○於本院審理
    中證稱：其有看到對方1 個穿白色衣服的人開槍，當時其很
    害怕，不知道對方開了幾槍等語（見本院卷第103 頁），足
    見當時開槍之人除被告之外尚有他人，因前述扣案物並無證
    據證明與本件被告犯罪有關，爰不予宣告沒收。
四、至於檢察官起訴書之犯罪事實欄所載在上開草叢內扣得之改
    造子彈24顆，經送內政部警政署刑事警察局鑑定結果，認其
    中23顆具殺傷力，其餘1 顆不具殺傷力，有該局97年5 月15
    日刑鑑字第0970057666號、97年9 月15日刑鑑字第09701101
    60號、97年12月3 日刑鑑字第0970173280號槍彈鑑定書各1
    份在卷可憑（見偵卷第28至34頁，本院卷第67至71頁、151
    至152 頁），惟關於上述1 顆不具殺傷力子彈部分之犯行與
    前開非法寄藏具有殺傷力槍枝及子彈之有罪部分，有想像競
    合犯之裁判上一罪關係，爰不另為無罪之諭知，併此敘明。
據上論斷，應依刑事訴訟法第299 條第1 項前段，槍砲彈藥刀械
管制條例第8 條第4 項、第12條第4 項，刑法第11條前段、第27
1 條、第354 條、第135 條、第55條、第47條第1 項、第51條第
5 款、第41條第3 項、第38條第1 項第1 款、第2 項，判決如主
文。
本案經檢察官乙○○到庭執行職務。
中    華    民    國    98    年    1    月    20    日
                  刑事第三庭  審判長法  官  黃三友
                                    法  官  陳億芳
                                    法  官  林依蓉
以上正本證明與原本無異。
如不服本判決應於收受送達後10日內向本院提出上訴書狀，並應
敘述具體理由；如未敘述上訴理由者，應於上訴期間屆滿後20日
內向本院補提理由書（均須按他造當事人之人數附繕本）「切勿
逕送上級法院」。
中    華    民    國    98    年    1    月    22    日
                                    書記官  邱靜銘
附錄論罪科刑法條：
槍砲彈藥刀械管制條例第8條第4項：
未經許可，持有、寄藏或意圖販賣而陳列第1 項所列槍枝者，處
3 年以上10年以下有期徒刑，併科新臺幣700 萬元以下罰金。
槍砲彈藥刀械管制條例第12條第4項：
未經許可，持有、寄藏或意圖販賣而陳列子彈者，處5 年以下有
期徒刑，併科新臺幣300萬元以下罰金。
刑法第271條第1、2項：
殺人者，處死刑、無期徒刑或 10 年以上有期徒刑。
前項之未遂犯罰之。
刑法第135條第1 項：
對於公務員依法執行職務時，施強暴脅迫者，處3 年以下有期徒
刑、拘役或 3 百元以下罰金。


司法院資訊處製作；財團法人民間司法改革基金會備份。
